臺灣臺中地方法院民事裁定          100年度司財管字第102號
聲  請  人  臺中市政府地方稅務局文心分局
法定代理人  鄭淑惠
受  選任人  張明裕
上列聲請人聲請選任被繼承人張文郎遺產管理人事件，本院裁定
如下：
    主  文
選任張明裕（男、民國○○年○月○○日生、身分證統一編號：Ｚ000
000000號）為被繼承人張文郎（男、民國○○年○月○日生、身分證
統一編號：Ｚ000000000號、生前最後住所：臺中市○○區○○里
○鄰○○路186巷8號、於民國97年2月18日死亡）之遺產管理人。
聲請程序費用由被繼承人張文郎之遺產負擔。
    理  由
一、按繼承開始時，繼承人有無不明，而無親屬會議或親屬會議
    未於1個月內選定遺產管理人者，利害關係人得聲請法院選
    任遺產管理人；又先順序繼承人均拋棄其繼承時由次順序之
    繼承人繼承，其次順序繼承人有無不明或第四順序之繼承人
    均拋棄其繼承者，準用關於無人承認繼承之規定，民法第11
    78條第2項、第1176條第6項分別定有明文。
二、本件聲請意旨略以：被繼承人張文郎於民國（下同）97年2
    月18日死亡，且其合法繼承人等均已全數拋棄繼承，而其親
    屬會議亦未於法定期間內選定遺產管理人，致聲請人無從進
    行滯欠應納稅捐稽徵業務，聲請人為稅捐稽徵機關，基於利
    害關係人地位，爰依法聲請為被繼承人選任遺產管理人等語
    ，並提出台中市政府地方稅務局文心分局函文、本院家事法
    庭函文、張文郎全國財產總歸戶清單與繼承人張明裕等人戶
    籍資料等件為證。
三、經查：聲請人主張其為稅捐稽徵機關，被繼承人死亡後，其
    所有繼承人均已拋棄繼承，而其親屬會議未於法定期間內選
    定遺產管理人等事實，有聲請人提出前揭書證在卷可證，自
    堪信為真實，從而聲請人聲請選任被繼承人之遺產管理人，
    揆諸前揭法條規定，為有理由，應予准許。而選任遺產管理
    人，除慮及管理遺產之公平性外，亦需考量其適切性，亦即
    應以對被繼承人之遺產、遺債情形瞭解較深者優先選任為宜
    ；又受選任人張明裕既為被繼承人張文郎之子，對於被繼承
    人生前之財產及債權債務，自較他人知之甚詳，對遺產之管
    理亦不生窒礙，且到庭表示同意擔任被繼承人張文郎之遺產
    管理人（本院100年12月2日訊問筆錄參照）。執此，本院認
    為由張明裕擔任被繼承人之遺產管理人，應屬妥適，爰選任
    之。
四、依民法第1178條第2項、非訟事件法第157條，裁定如主文。
中    華    民    國   100    年    12    月    26    日
                  家事法庭      司法事務官  林更穎
以上正本係照原本作成。
如對本裁定抗告須於裁定送達後10日內向本院提出抗告狀。
中    華    民    國   100    年    12    月    26    日
                                書  記  官  陳念慈